【裁判字號】    89,聲再,203
【裁判日期】    891228
【裁判案由】    毀損等
【裁判全文】
臺灣高等法院臺南分院刑事裁定              八十九年度聲再字第二三號    Ｇ
      再審聲請人
      即受判決人  甲  ○  ○
右列聲請人因毀損等案件，對於本院八十九年度上易字第二七０號中華民國八十九年
四月十一日確定判決（臺灣嘉義地方法院八十八年度易字第一一二九號、臺灣嘉義地
方法院檢察署八十八年度偵字第六二五三號），聲請再審，本院裁定如左：
      主      文
再審之聲請駁回。
      理      由
一、聲請意旨略稱：原確定判決判處聲請人即受判決人甲○○毀損等罪，緩刑貳年，
    惟該判決有發現確實之新事實、新證據如下：（一）本案偵查卷中所附之「警員
    報告文書」，有錯誤且與事實不符，並有偽造文書之處，蓋此文書內容之報告人
    簽名處，警員戴長發等三人之簽名字跡竟完全一致，即屬偽造之文書，則該份報
    告文書之記載事實內容即不真實，自無證據能力。（二）聲請人受傷日期確為八
    十八年九月十日，且伊之傷勢係遭警員戴長發等三人毆打所致，並於聲請人交保
    後由母親陪同就醫，有臺灣嘉義地方法院檢察署函、發還刑事保證金通知書及醫
    院診斷證明書為憑。（三）告訴人曾於民國八十九年遞狀稱：告訴人因罹患神
    經衰弱，一時生氣而說錯話。被告並無恐嚇告訴人亦無在住處並無辱罵警員。
    告訴人本身不識字，看不懂偵訊筆錄內容。被告在案發之前，身上並無受傷
    。警員曾以電話恐嚇並懇求伊不要提出告訴。有該自白狀一份附卷供參。（四
    ）證人廖婉如亦可證明聲請人所言非虛，亦有狀紙乙份附卷足憑。為此爰依刑事
    訴訟法第四百二十條第一項第六款聲請再審云云。
二、按有罪之判決確定後，因發現確實之新證據，足認受有罪判決之人應受無罪、免
    訴、免刑或輕於原判決所認罪名之判決者，為受判決人之利益，得聲請再審，刑
    事訴訟法第四百二十條第一項第六款定有明文。所謂「發現確實之新證據」，係
    指該證據當時已經存在，為法院及當事人所不知，事後始經發現者而言，固非以
    絕對不須經過調查程序為條件，但必需可為確實足以動搖原確定判決而為受判決
    人有利之判決者為限，倘受判決人因對有利之主張為原審所不採，事後提出證明
    ，以圖證實在原審前所為有利之主張為真實，據以聲請再審，該項證據既非判決
    後所發見，顯難憑以聲請再審。
三、經查：本件再審聲請人聲請理由（二）、（三）及（四）之部分，業已於本院原
    審判決審理中經聲請人提出（參臺灣嘉義地方法院八十八年度易字第一一二九號
    卷第二十九頁至第三十一頁、原審卷第六十五頁至第六十八頁）；而上開聲請理
    由（一）中所述之新證據，即該警員報告文書，亦為原審偵審時早已存在之證據
    ，雖聲請人前並未就文書簽名之真正為爭執，且縱該文書簽名並非真正，亦不足
    以影響原確定判決事實之認定。因之，聲請人係就原確定判決事實之認定及證據
    之取捨重複為爭執，自非當時已經存在，為法院及當事人所不知，事後始經發現
    ，確實足以動搖原確定判決而為受判決人有利之新證據，即均與刑事訴訟法第四
    百二十條第一項第六款之規定不符。揆諸上開法條之規定及說明，本件聲請人依
    刑事訴訟法第四百二十條第一項第六款之規定聲請再審，為無理由，應予駁回。
四、據上論斷，應依刑事訴訟法第四百三十四條第一項裁定如主文。
中    華    民    國      八十九    年    十二      月        廿八      日
                                  臺灣高等法院臺南分院刑事第一庭
                                      審判長法官  鄭    文    肅
                                            法官  楊    明    章
                                            法官  王    浦    傑
右正本證明與原本無異。
不得抗告。
                                      法院書記官  蔡    振    豐
中    華    民    國      九十      年      一      月        二        日


司法院資訊處製作；財團法人民間司法改革基金會備份。
